臺灣高雄地方法院刑事判決　　　　　　　 94年度易字第703號
公　訴　人　臺灣高雄地方法院檢察署檢察官
被　　　告　辛○○
上列被告因竊盜案件，經檢察官提起公訴（93年度偵字第24383
號），及併案審理（94年度速偵字第434 、510 、644 、799 、
860 號；94年度偵字第7678、10017 、10107 、14800 號）本院
判決如下：
    主  文
辛○○共同連續攜帶兇器竊盜，累犯，處有期徒刑壹年陸月。
扣案之小刀貳把、手電筒及鑰匙各壹支均沒收。
    事  實
一、辛○○有多次竊盜及贓物罪前科，最近1 次於民國91年間因
    違反毒品危害防制條例、竊盜案件，經臺灣高雄地方法院、
    臺灣高等法院高雄分院分別以90年訴字第2737號、91年上易
    字第645 號判處有期徒刑8 月、1 年確定，嗣經定執行刑1
    年7 月，於93年4 月24日縮短刑期執行完畢。詎猶不知悔改
    ，基於意圖為自己不法所有之概括犯意，先後於；
（一）、 於民國（下同）93年3 月3 日約12時許左右，在高雄
         市三民區○○○路上之家樂福大賣場停車場，竊取孫
         素珍所有之車號XQG-645 號重型機車，得手後，供己
         騎乘使用，復於翌（4）日 約14時許，騎乘上開竊得
         之機車前往位於高雄市三民區○○○路463 號之「大
         樂大賣場」，而於同日14時25分許在該賣場內徒手竊
         取賣場內之油魚子5 盒及烏魚子10盒，得手後欲離開
         賣場之際，為賣場內之保全人員丙○○發現報警當場
         查獲。
（二）、於93年3 月30日下午3 時55分許，在高雄市○○區○○
        路365 號家樂福大賣場內，竊取該賣場所有紅酒2 瓶，
        得手後藏於外套內，並於離開賣場之際，為賣場職員丁
        ○○當場發現報警查獲。
（三）、於93年12月5 日上午6 時20分許，攜帶客觀上可作為兇
        器使用之小刀，至高雄市○○區○○街與恆豐街口，進
        入乙○○所有停放該處之車牌號碼ＸＷ─八四二一號自
        小客車內，以小刀破壞車內音響，竊取車內ＡＵＤＩＯ
        ＶＯＸ音響乙台，嗣經乙○○發現，而報警當場查獲。
        並扣得小刀一支。
（四）、於94年2 月18日下午3 時許，在高雄市○○區○○路與
        瀨南街口，以所有機車鑰匙發動引擎之方式，竊取鄭秀
        英所有車牌號碼為WAF-357 號之輕型機車1 輛（價值約
        新台幣3 千元），得手後作為代步之用，嗣辛○○於同
        年月22日晚上11時許騎乘上開竊得之機車，行經高雄市
        三民區○○路與建國路口時，為警查獲，並扣得機車鑰
        匙2 支。
（五）、於94年2 月28日下午1 時許，在高雄市○○○路46號甲
        ○○○○○○○內，竊取該門市所有之PHS J98 粉紅色
        手機1 支，價值新台幣 (下同)3 千9百60元，得手後旋
        於當日以800 元之價格，賣予不知情之亞東電話企業行
        負責人詹陳碧珠，嗣因該店員趙慧靖發現手機不見，經
        該店店長吳佳菁調出監視錄影帶後始報警循線查獲。
（六）、於94年3 月18日15時10分許，在高雄市三民區○○○路
        109 號（即家樂福大賣場）內，以將烏魚子禮盒放入外
        套口袋之方式，竊取烏魚子禮盒3 盒（價值864 元）。
        得手後，已離去之際，為店員發現報警查獲。
（七）、於 (1)、94年4 月9 日下午4 時許，在高雄市鼓山區○
        ○○路41號之大賣場五金百貨行內，竊取SP678 收音機
        3 台、JG503 收音機3 台、CR311 電話機1 台得手。（
        2)、同年月11日上午11時30分許，在同上賣場內，竊取
        TC655 收音機1 台得手。
（八）、於94年4 月17日18時30分許，在高雄市左營區○○○路
        102 號前，以自備之鑰匙一支竊取適停放於上址，為吳
        天錫所有，車牌號碼ＸＬＯ- ５３０號之重型機車，得
        手後供己騎乘使用，嗣於18日凌晨2 時52分許，被告騎
        乘上開機車行經高雄縣仁武鄉○○○路３０號前時，因
        自行摔車受傷，經據報前往處理之員警，依上開機車之
        車牌號碼查詢車主時，始查知上情。
（九）、於94年5 月2 日15時50分許，行經高雄市○○區○○街
        7 巷110 號前時，見戊○○所有，千斤頂、切割機、照
        明設備、測量器、開罐器、切鐵機、虎頭鉗、剪刀、螺
        絲起子等工具置放於車牌號碼ＹＦ- ２３８１號自用小
        貨車上，竟與陳應盛基於為自己不法所有意圖之犯意聯
        絡，共同竊取上開物品得手，俟辛○○、陳應盛欲離去
        上址時，為員警在上址查獲，並扣得上開工具一批。
（十）、辛○○於民國94年6 月25日上午3 時55分許，行經高雄
        市○○區○○街76巷口時，見癸○○所有，VY-914 2車
        號自小客車停放該處，竟意圖為自己不法之所有，持自
        備之手電筒及小刀各1 支，侵入竊取車內財物。然因旋
        遭癸○○當場發覺逮獲而未果。
二、案經高雄市政府警察局三民第二分局分局移送台灣高雄地方
    法院檢察署檢察官偵查起訴及併案審理。
     理   由
一、右揭事實業據被告辛○○坦承不諱，對於被害人及告訴人於
    警偵訊所為之陳述，並同意引用。犯罪事實：
（一）、並有被害人庚○○及丙○○於警詢中之陳述及扣押筆錄
        、扣押物品目錄表、贓物認領保管單三紙可證。
（二）、告訴代理人丁○○指述綦詳及贓物認領保管單1 份附卷
        可稽。
（三）、贓物領結正本、扣押物品目錄及相片五張可證及扣案被
        告所有之小刀乙支可證。
（四）、被害人子○○於警詢指訴機車被竊之情節，並有扣押物
        品目錄表、贓物認領保管收據各1 紙、照片4 張等在卷
        足稽。
（五）、證人 (即告訴代理人)吳 佳菁、趙慧靖、詹陳碧珠於警
        訊時指述綦詳及贓物認領保管單1 份附卷可稽。
（六）、證人己○○之供述及扣押物品目錄表、贓物認領保管單
        、相片2 張可證。
（七）、被害人吳家霖警詢中之指訴及贓物認領保管單1 份、監
        視錄影、電話機照片7 張可證。
（八）、 證人 (即被害人)吳 天錫於警訊時之陳述，員警王鴻
         祥製作之職務報告、贓物認領保管單、高雄市政府消
         防局救護紀錄表1 份、診斷證明書1 份、公路監理電
         子閘門資料1 份、相片7 張、扣案機車一輛、扣案機
         車鑰匙一支。
（九）、 證人 (即告訴人)戊 ○○於警訊時之陳述及贓物認領
         保管單、相片1 張可證。
（十）、告訴人癸○○警詢中之指述及扣案手電筒及小刀各1 支
        可證。
    被告之自白經核與事實相符可憑，罪證明確，被告犯行堪予
    認定。
二、經查小刀持之加諸人之身體均足致嚴重之傷害，為客觀上得
    作為兇器使用之物，被告就上開（三）及（十）部分持扣案
    小刀用以竊取他人之財物，核其所為，係分別犯有刑法第32
    1 條第1 項第3 款之加重竊盜罪及同法第320 條第1 項之竊
    盜罪。被告就上開（九）所述之犯行部分，分別與另案被告
    陳應盛間，有犯意之聯絡及行為之分擔，應論以共同正犯。
    被告所為第（十）次竊盜犯行，已著手於竊盜之行為，而未
    得手，為未遂犯。被告所犯上開2 次之加重竊盜及7 次普通
    竊盜犯行，1 次普通竊盜未遂犯行，時間緊接，犯罪構成要
    件相同，顯係基於概括之犯意反覆為之，為連續犯，應依刑
    法第56條之規定論以加重竊盜罪，並加重其刑。又犯罪事實
    欄編號（三）以外所示之犯罪事實，雖未經公訴人起訴，然
    既經公訴人併案審理，又為起訴效力所及，本院自應併予審
    理，附此敘明。爰審酌被告前於91年間因違反毒品危害防制
    條例、竊盜案件，經臺灣高雄地方法院、臺灣高等法院高雄
    分院分別以90年訴字第2737號、91年上易字第645 號判處有
    期徒刑8 月、1 年確定，嗣經定執行刑1 年7 月，於93年4
    月24日縮短刑期執行完畢，有其台灣高等法院被告前案紀錄
    1 份在卷可查，其於執行完畢後5 年之內再犯本件有期徒刑
    以上之罪，為累犯，應依刑法第47條及70條之規定遞加重其
    刑。審酌被告不思以正當方式求取財產上利益，反為謀不法
    利益而竊取他人財物，所竊財物價值尚非鉅大，但經查獲後
    隨即再進行竊取行為，完全漠視法律的存在，對於查獲一事
    亦毫無反省之意，對於他人財產之侵害，一再施為，本應從
    重量刑，惟念其所侵害的財物大都已經追回，損害尚非重大
    ，又犯罪後坦承犯行態度尚稱良好等一切情狀，量處如主文
    所示之刑。又扣案之小刀2 支及手電筒與鑰匙各1 支均為被
    告所有供其竊盜犯罪所用之物，應依刑法第38 條 第1 項第
    2 款之規定宣告沒收。
三、公訴人94年毒偵字第4686號併案部分，該併案事實為：辛○
    ○於94年4 月12日18時16分起，回溯24小時內之某時，施用
    第一級毒品海洛因一次，於4 月12日為警採尿送驗查獲。顯
    與本件竊盜犯行為不同之事實，而無實質上或裁判上一罪之
    關係，無從併辦，附此敘明。
四、據上論斷，應依刑事訴訟法第299 條第1 項前段，刑法第28
    條、第56條、第321 條第1 項第3 款、第320 條第1 項、第
    3 項、第47條、第70條、第38條第1 項第2 款，判決如主文
    。
本案經檢察官壬○○到庭執行職務。
中　　華　　民　　國　　94　　年　　7 　　月　　29　　日
                  刑事第八庭
                               審判長法　官  陳樹村
                               法  官  吳俊龍
                               法  官  林意芳
以上正本證明與原本無異。
如不服本判決，應於判決送達後10日內，向本院提出上訴狀。
中　　華　　民　　國　　94　　年　　7 　　月　　29　　日
                               書記官  周祺雯
附錄本判決論罪之法條：
刑法第320條第1項
意圖為自己不法之所有或第三人不法之所有，而竊取他人之動產
者，為竊盜罪，處5 年以下有期徒刑、拘役或500 元以下罰金。
